【裁判字號】    95,竹小,529
【裁判日期】    951108
【裁判案由】    給付瓦斯費
【裁判全文】
臺灣新竹地方法院簡易庭小額民事判決   95年度竹小字第529號
原      告  中國石油股份有限公司
法定代理人  乙○○
訴訟代理人  丙○○
被      告  甲○○
上列當事人間請求給付瓦斯費事件，本院於民國95年10月25日辯
論終結，判決如下：
    主  文
被告應給付原告新臺幣伍仟伍佰柒拾元，及自民國九十五年五月
二十七日起至清償日止，按年息百分之五計算之利息。
訴訟費用新臺幣壹仟元由被告負擔。
本判決得假執行。
    事實及理由
一、原告之聲明：除依職權宣告假執行外，餘如主文所示。
二、事實摘要：
（一）原告主張：緣被告係原告之家庭天然氣（即瓦斯）用戶，
      裝設瓦斯之地點為新竹市○○路294巷18號，依兩造約定
      ，被告有依原告所開立之繳費單據所訂期限內繳付瓦斯費
      之義務。詎被告積欠民國94年12月份之瓦斯費新台幣（下
      同）5570元未繳，經原告以新竹建中郵局存證信函第52號
      、第91號、第99號催繳，迄今仍未清償，爰依兩造間之瓦
      斯供應契約，請求被告如數給付，並自支付命令狀送達翌
      日（即95年5月27日）起加計法定遲延利息。
（二）被告則以：其先前確實向原告申請在上開地址裝設瓦斯錶
      ，由原告供應瓦斯，然94年11月1月其已向原告之櫃檯人
      員申請辦理停用該址之瓦斯，原告之櫃檯人員告知當日無
      法派人拆瓦斯錶，且當期瓦斯費必須等到94年12月1日抄
      錶日計費後才能確定。詎94年12月份瓦斯費帳單上竟記載
      該址瓦斯錶為1719度，其認為甚不合理，因為上址已經許
      多年無人居住使用，不可能用到如此多之瓦斯，況且，94
      年10月份之瓦斯繳費單上度數為1305度，94年11月1日辦
      理停用時其還特別看過瓦斯錶為1377度，豈有可能短短時
      間內竟會使用三百多度的瓦斯，而且原告拆瓦斯錶時又未
      會同被告一同前去，因此拒絕支付95年12月份瓦斯費帳單
      上之5570元。並答辯聲明如下：
    (一)駁回原告之訴。
    (二)訴訟費用由原告負擔。
三、本院之判斷：
（一）原告主張前揭之事實，業據其提出與其所述相符之天然氣
      收費系統一般用戶氣費資料一紙、天然氣設備申請書一件
      、原告天然氣事業部營業處95年4月17日公務聯繫單一份
      、瓦斯錶設址照片二張、存證信函影本三份為證，並提出
      原本設於上址、經原告工程人員拆下之瓦斯錶（流量錶編
      號0000000），經本院當庭勘驗結果，其上顯示之瓦斯度
      數確實為1719度（見本院95年10月25日調解程序筆錄），
      是原告主張設於上址之瓦斯錶在95年12月份應收之瓦斯費
      為5570元，堪信屬實。
（二）被告雖執前詞置辯，但查原告就瓦斯錶度數應未造假。首
      先，原告係國營事業，偽造瓦斯錶度數顯然涉及刑法偽造
      度量衡之罪，且原告所屬人員或有可能具有公務員身分，
      則涉犯刑度將更重，兩造亦未陳稱彼此間有何特別情誼或
      恩怨，衡情，原告所屬人員實無可能故意偽造系爭瓦斯錶
      之度數。其次，依前述天然氣設備申請書、原告天然氣事
      業部營業處95年4月17日公務聯繫單上所載，原告就本件
      處理之經過情形大略為：被告申請辦理暫停使用時，櫃檯
      人員已告知當期氣費仍須抄錶日12月1日計費後繳清暫停
      才生效、原告派員於94年11月3日至現場拆錶封塞，拆回
      計量錶指針數為1719，當期用量為414度，經核算氣費為
      5570元，因超過5000元，立即依申請書上所留電話聯繫被
      告，但接電話之人表示均非其本人，原告又以00-0000000
      聯繫，接話人說被告不住該處，再打0000000000行動電話
      ，接話人說該號碼已非被告所有；之後原告再派員於95年
      2月22日至裝錶現場查看，原裝錶位置之建物均已剷平，
      該地號查證為新竹市○○段727地號，被告共同持分16分
      之1，再由該地籍資料查知被告設籍於新竹市○○路88巷9
      號，其後存證信函先寄至設備地址新竹市○○路294巷18
      號，經郵局退回查無此址，又於95 年2月27日寄通訊地址
      新竹市○○路110號後，又因查無此人退回，再於95年3月
      21日寄建物謄本地址新竹市○○路88巷9號，然住戶不領
      郵局又退回，故新竹服務中心請北區服務中心對被告提起
      民事訴訟追討欠費5570元。經本院就上開關鍵重點詢問被
      告後，被告自陳：00-0000000是其家中電話，0000000000
      乃被告配偶所用之行動電話，裝設系爭瓦斯錶之土地其為
      共有人，但已將應有部分出售，94年11月1日申請停用時
      ，櫃檯人員有告知當期瓦斯費要等到12月1日抄錶日計費
      後才確定等語（見95年10月25日調解程序筆錄）。由被告
      前揭所陳，足認原告前述天然氣設備申請書、公務聯繫單
      上所載，應為事實，又參酌原告於95年4月17日之前積極
      查證被告之各種聯繫方法、並加以數度催討之諸多舉措，
      堪認原告自始至終即以系爭瓦斯錶度數為1719度來向被告
      請款，並非事前或事後造假。職是，雖原告拆卸系爭瓦斯
      錶時未會同被告一同前去，但尚無證據足資證明原告拆下
      系爭瓦斯錶度數時有何造假之行為，而系爭瓦斯錶本院勘
      驗時指針確實停留在1719度，則原告依據兩造間之瓦斯供
      應契約，請求被告支付積欠之瓦斯費5570元，並自支付命
      令狀送達翌日起加計法定遲延利息，於法有據，應予准許
      。而被告於支付命令異議狀中業已載明其係95年5月26 日
      收受支付命令，則遲延利息起算日堪可認定為95年5月27
      日。
四、本件係小額訴訟事件為被告敗訴之判決，爰依職權宣告假執
    行，並於判決時確定訴訟費用額。
五、據上論結：本件原告之訴為有理由，依民事訴訟法第436條
    之23、第436條第2項、第78條、第436條之19第1項、第436
    條之20，判決如主文。
中    華    民    國    95    年    11    月    8     日
                  新竹簡易庭    法  官  李珮瑜
上列為正本係照原本作成。
如對本判決上訴，非以違背法令為理由，不得為之，且須於判決
送達後20日內向本院提出上訴狀（須按他造當事人之人數附繕本
）。
                                書記官  朱苑禎
中    華    民    國    95    年    11    月    8     日


司法院資訊處製作；財團法人民間司法改革基金會備份。
